臺灣桃園地方法院刑事裁定　
111年度聲字第461號
聲明異議人
即受 刑 人  詹德奎


上列聲明異議人即受刑人對於臺灣桃園地方檢察署檢察官之指揮
執行（發文字號：桃檢維寅110執更550字第1119010532號）聲明
異議，本院裁定如下：
    主  文
聲請駁回。
    理  由
一、聲明異議意旨略以：受刑人聲請執行檢察官另向法院聲請重
    新就臺灣新竹地方法院(下稱新竹地院)107年度聲字第1245
    號定應執行刑之裁定（下稱A案，如附件一)、臺灣新北地方
    法院(下稱新北地院)106年度訴緝字第125號確定判決（下稱
    B案）裁定合併定應執行刑，然臺灣桃園地方檢察署檢察官
    卻於111年1月27日以桃檢俊寅110執更550字第1119010532號
    函，以A案業經併入臺灣高等法院(下稱高院)109年度聲字第
    3193號定應執行刑之裁定(下稱甲案，如附件二)、B案業經
    併入高院109年度聲字第2358號定應執行刑之裁定(下稱乙案
    ，如附件三)，兩案分屬不同集團為由，而否准受刑人之請
    求，因認檢察官准許受刑人前揭之聲請合併定刑，其執行指
    揮顯有不當，爰對此聲明異議。
二、按受刑人或其法定代理人或配偶以檢察官執行之指揮為不當
    者，得向諭知該裁判之法院聲明異議，刑事訴訟法第484條
    定有明文。又對於刑之執行得聲明異議之事由，固僅限於「
    檢察官執行之指揮為不當」者，凡檢察官有積極執行指揮之
    違法及其執行方法有不當等情形，均屬之。受刑人於刑之執
    行中，如發現尚有部分之罪刑合於定應執行刑規定，請求檢
    察官聲請向法院重新定其應執行之刑時，此時檢察官向法院
    聲請與否之決定，仍屬檢察官指揮執行之範疇，自應認係檢
    察官執行之指揮，准受刑人聲明異議，以資救濟（最高法院
    100年度台抗字第968號裁定意旨參照）。
三、次按數罪併罰之定應執行刑，其目的在將各罪及其宣告刑合
    併斟酌，進行充分而不過度之評價，透過重新裁量之刑罰填
    補受到侵害之社會規範秩序，而非絕對執行累計宣告刑，以
    免處罰過苛，俾符罪責相當之要求，為一種特別量刑過程。
    又定應執行刑之實體裁定，具有與科刑判決同一之效力。行
    為人所犯數罪，經裁判酌定其應執行刑確定時，即生實質之
    確定力。法院就行為人之同一犯罪所處之刑，如重複定刑，
    行為人顯有因同一行為而遭受雙重處罰之危險。關於定應執
    行刑之案件，自有一事不再理原則之適用。復按裁判確定前
    犯數罪者，併合處罰之；數罪併罰，有二裁判以上者，依第
    51條之規定，定其應執行之刑，刑法第50條第1項前段、第5
    3條分別定有明文。又被告所犯數罪有二裁判以上時，其所
    犯各罪是否合於數罪併罰規定，應以各裁判中最初判決確定
    者為基準，凡在該裁判確定前所犯之各罪，均應依刑法第50
    條、第51條規定，定其應執行之刑。數罪併罰案件之實體裁
    判確定後，即生實質之確定力，除因增加經另案判決確定合
    於數罪併罰之其他犯罪，或原定應執行刑之數罪中有部分犯
    罪，因非常上訴、再審程序而經撤銷改判，或有赦免、減刑
    等情形，致原裁判定刑之基礎已經變動，或其他客觀上有責
    罰顯不相當之特殊情形，為維護極重要之公共利益，而有另
    定應執行刑之必要者外，法院應受原確定裁定實質確定力之
    拘束。已經定應執行刑確定之各罪，除上開例外情形外，法
    院再就該各罪之全部或部分重複定其應執行刑，前、後二裁
    定對於同一宣告刑重複定刑，行為人顯有因同一行為遭受雙
    重處罰之危險，自均屬違反一事不再理原則，不以定刑之各
    罪範圍全部相同者為限（最高法院110年度台抗大字第489號
    裁定參照）。
四、經查：
  ㈠受刑人曾具狀向臺灣桃園地方檢察署請求將前開A案裁定及B
    案判決所示之罪數罪合併定刑，嗣經該署檢察官於111年1月
    27日以桃檢俊寅110執更550字第1119010532號函覆「不合數
    罪併罰之要件」而否准其聲請。依前開說明，以檢察官否准
    受刑人合併定刑之聲請，屬檢察官指揮執行之範疇，則受刑
    人對此自得聲明異議，合先說明。
  ㈡受刑人曾因竊盜、詐欺、偽造文書等罪，經法院判處如附件
    一之附表所示之刑確定，並經新竹地院以107年度聲字第124
    5號定應執行刑之裁定(即A案)，然受刑人再因偽造文書等罪
    ，經法院判處如附件二之附表所示之刑確定，並經高院以10
    9年度聲字第3193號裁定定應執行有期徒刑6年確定（即甲案
    ），則甲案中合併依定應執行之案件，均已包含有A案之案
    件；而受刑人另因因竊盜、詐欺、偽造文書等罪，經法院各
    判處如附件三之附表所示之刑確定，並經臺灣高等法院以10
    9年度聲字第2358號裁定定應執行有期徒刑5年確定（即乙案
    ），其中已包含新北地院106年度訴緝字第125號確定判決(
    即B案)所示之刑，有上開案件裁定、臺灣高等法院被告前案
    紀錄表可憑。
  ㈢前揭甲案與乙案之裁定形式上均為合法，且該等裁定及各罪
    判決均無非常上訴、再審程序而經撤銷改判，或有赦免、減
    刑，更定其刑等情形，致裁判定刑基礎已經變動，而有另定
    應執行刑之必要，揆諸前開說明，法院、檢察官、受刑人均
    應受上揭確定裁判實質確定力之拘束，自不得就該確定裁判
    之罪，任意聲請將甲案裁定已包含之A案附件所示之罪與B案
    數罪合併定應執行刑，是檢察官否准受刑人之聲請，於法有
    據，受刑人對此聲明異議並無理由，應予駁回。
五、依刑事訴訟法第486條，裁定如主文。
中　　華　　民　　國　　111 　年　　2 　　月　　15　　日
　　　　　　　　  刑事第十六庭  法　官    鄧瑋琪
以上正本證明與原本無異。
如不服本裁定，應於裁定送達後5 日內向本院提出抗告狀。
　　　　　　　　　　　　  　　　書記官　  陳崇容
中　　華　　民　　國　　111 　年　　2 　　月　　16　　日